臺灣高等法院刑事裁定
110年度抗字第1411號
抗  告  人  
即  聲請人  吳克勤


上列抗告人即聲請人因聲請發還扣押物案件，不服臺灣士林地方
法院中華民國110年8月19日裁定（110年度聲字第852號），提起
抗告，本院裁定如下：
    主  文
抗告駁回。                                             
    理  由
一、原裁定意旨略以：本件抗告人即聲請人吳克勤（下稱抗告人
    ）因妨害名譽案件，經警於民國109年12月3日至抗告人之工
    作地點及住所執行搜索，並將如附表所示之物扣押在案，有
    搜索扣押筆錄、扣押物品目錄表在卷可憑，經臺灣士林地方
    檢察署（下稱士林地檢署）檢察官提起公訴，於110年3月26
    日繫屬於原審，現以110年度易字第293號審理中，有全案卷
    宗可佐，自無法完全排除該等扣押物品與本案具有關連性，
    為日後審理需要或保全將來執行之可能，認有繼續扣押必要
    ，裁定駁回抗告人聲請發還扣押物等語。　　
二、抗告意旨略以：本件妨害名譽之告訴人係於109年11月28日
    向警局報案抗告人另涉妨害秘密及妨害電腦使用罪嫌，經警
    於同年12月3日搜索扣押如附表所示之物，均與妨害名譽罪
    嫌無涉，況其中手機儲存之相關資料已截圖附卷，所涉妨害
    名譽時間點亦早於購得手機之時日，顯見該手機非供犯罪所
    用，請准予發還等語。　　
三、按可為證據或得沒收之物，得扣押之，刑事訴訟法第133條
    第1項有明定。是凡可作為有罪、無罪或反證等發見真實判
    斷依據之物，或違禁物、供犯罪所用暨供犯罪預備之用，及
    犯罪所得等特定之物，均得為扣押之標的。又按扣押物無留
    存之必要者，不待案件終結，應以法院之裁定或檢察官命令
    發還之；再扣押物未經諭知沒收者，應即發還。但上訴期間
    內或上訴中遇有必要情形，得繼續扣押之，同法第142條第1
    項前段、第317條亦分別定有明文。上開所謂「無留存之必
    要」，或「遇有必要」，係指並非「得沒收之物」，且又無
    留作證據之必要者，因此，尚未確定案件之扣押物，繼續扣
    押之必要性與否判斷，應按個案情節，斟酌訴訟進行程度、
    調查證據所得、審判案件所需等一切情事而為認定。　
四、經查：本件抗告人因妨害名譽案件，經警於109年12月3日至抗告人之工作地點及住所執行搜索，並將如附表所示之物扣押在案，有臺灣士林地方法院搜索票、自願受搜索同意書、搜索扣押筆錄、扣押物品目錄表、扣押物品收據在卷可憑（109年度偵字第20983號影卷第51至65頁），嗣經士林地檢署檢察官以109年度偵字第20983號、110年度偵字第2139號提起公訴，於110年3月26日繫屬原審法院，以110年度易字第293號審理中，有全案影本卷宗及本院被告前案紀錄表在卷可佐。本案起訴意旨並就扣案如附表編號1所示之IPhone12手機，以及如附表編號4所示之家用桌上型電腦1臺，認屬抗告人所有，且供其犯罪所用之物，聲請依刑法第38條第2項前段宣告沒收一情，有起訴書可憑，顯見扣案物品尚非與抗告人所犯妨害名譽案件無涉，其間關連，仍待法院釐清、確認，自不宜遽予發還。況抗告人多次為警就扣案如附件所示電子產品內儲存之電磁紀錄內容詢問，基此，為日後法院審理所需及判決理由所依，或保全將來執行之可能，於案件確定前，原審認有繼續扣押必要，裁定駁回抗告人之聲請，核於法並無不合，亦無裁量權濫用之情，抗告意旨指摘原裁定不當，為無理由，應予駁回。
據上論斷，依刑事訴訟法第412條，裁定如主文。
中　　華　　民　　國　　110 　年　　9 　　月　　17　　日
                  刑事第十三庭  審判長法　官  洪于智
                                      法　官  黃惠敏
                                      法　官  黃玉婷
以上正本證明與原本無異。
不得再抗告。
                                      書記官  傅國軒
中　　華　　民　　國　　110 　年　　9 　　月　　28　　日
【附表】
編號 品名 數量 1 IPHONE 12黑色手機 壹支 2 SONY黑色錄音筆（含白色充電線） 壹支 3 黑色隨身碟 壹個 4 桌上型電腦主機 貳臺